臺灣板橋地方法院刑事判決　　　　　　　　　　　　九十三年度訴字第一五二八號
　　公　訴　人　臺灣板橋地方法院檢察署檢察官
　　被　　　告　甲○○
右列被告因違反毒品危害防制條例案件，經檢察官聲請簡易判決處刑（九十三年度毒
偵字第一三０二號），暨移送併案審理（九十三年度毒偵字第二二七九號、第三五九
一號），本院合議庭認不宜以簡易判決處刑，改依通常程序審理，復裁定改依簡式審
判程序審理並判決如左：
    主  文
甲○○連續施用第一級毒品，處有期徒刑玖月。
扣案之第一級毒品海洛因貳包（驗餘淨重共零點貳伍公克）均沒收銷燬，包裝袋貳只
與注射針筒貳支均沒收。
    事  實
一、甲○○前因施用毒品案件，經本院於民國九十二年一月十九日，以九十二年度毒
    聲字第二一四號裁定送觀察、勒戒後，認無繼續施用毒品之傾向，經臺灣板橋地
    方法院檢察署檢察官於九十二年二月十四日，以九十二年度毒偵字第三六五號為
    不起訴處分確定。復基於施用第一級毒品海洛因之概括犯意，先後為下列犯行：
(一)、自九十二年十二月一日起至九十三年一月八日止，連續在臺北縣三峽鎮等地，以
    將海洛因滲入白開水後，再以注射針筒注射身體之方式，施用第一級毒品海洛因
    多次，約二、三天施用一次，而於九十二年十二月二十一日傍晚六時四十分許，
    在臺北縣三峽鎮○○街三十七巷口瑞豐藥局內為警查獲，並扣得其所有欲供施打
    海洛因之注射針筒二支。又其本次施用毒品之犯行，經本院於九十三年三月二十
    四日，以九十三年度毒聲字第二０七號裁定送勒戒處所觀察、勒戒，認有繼續施
    用毒品之傾向。
(二)、其於九十三年五月六日執行觀察、勒戒完畢出所後，仍承前施用第一級毒品之犯
    意，在九十三年五月六日至九十三年五月十日間某日，在臺北縣三峽鎮○○路邊
    ，以將海洛因摻水混合後，用注射針筒施打之同一方式，施用第一級毒品海洛因
    一次。嗣於九十三年五月十一日晚間八時二十分許，在臺北縣三峽鎮○○街圖書
    館旁為警查獲，並扣得其所用欲供施用之第一級毒品海洛因乙包（淨重零點二三
    公克）。
(三)、復於九十三年五月十二日起至九十三年八月三日中午止，連續在臺北縣三峽鎮○
    ○路上之宅及修公司等處，以用注射針筒施打身體之同一方式，施用第一級毒品
    海洛因約五、六次。嗣於九十三年八月四日下午五時十分許，在臺北縣三峽鎮○
    ○路十九號前為警查獲，並扣得其所用欲供施用之第一級毒品海洛因乙包（淨重
    零點零二公克）。
二、案經臺北縣政府警察局三峽分局移送臺灣板橋地方法院檢察署檢察官偵查起訴，
    暨臺北縣政府警察局三峽分局報請臺灣板橋地方法院檢察署檢察官移送本院併案
    審理。
    理  由
一、右揭連續施用海洛因之事實，業據被告甲○○於本院審理中坦承不諱，而其先後
    於九十二年十二月二十一日晚間八時四十五分許、九十三年五月十一日晚間九時
    五十四分許及九十三年八月四日傍晚六時五十三分許為警查獲後採集其尿液送驗
    ，三次檢驗結果均呈鴉片類陽性反應，此有臺灣檢驗科技股份有限公司九十二年
    十二月二十五日、九十三年五月二十一日及九十三年八月二十日濫用藥物尿液檢
    驗報告、法務部調查局九十三年八月十日調科壹字第０九三六二三九四九八０號
    檢驗通知書各乙紙附卷足稽，且有被告所有預備供施用之第一級毒品海洛因二包
    （共淨重零點二五公克）及欲供施打海洛因所用之注射針筒二支扣案可證。又前
    開海洛因二包送法務部調查局鑑驗結果，確均含有第一級毒品海洛因成分，驗餘
    淨重各為零點二三公克與零點零二公克，復有該局九十三年六月十八日調科壹字
    第０六０００八三八三號與九十三年九月七日調科壹字第０六０００八七四四號
    鑑定通知書各一紙在卷為憑，足認被告之自白與事實相符。再被告有事實欄所示
    之施用毒品前科，有九十二年度毒偵字第三六五號不起訴處分書、本院九十三年
    度毒聲字第二０七號裁定及臺灣高等法院被告全國前案紀錄表存卷可佐，其於觀
    察勒戒執行完畢釋放後，五年內再犯本件施用第一級毒品之罪，事證明確，其犯
    行洵堪認定。
二、按海洛因係毒品危害防制條例第二條第二項第一款所稱之第一級毒品，核被告所
    為，係犯上開條例第十條第一項之施用第一級毒品罪。被告持有第一級毒品海洛
    因之行為，為其施用之高度行為所吸收，不另論罪。又被告先後多次施用海洛因
    之犯行，時間緊接，方法相同，所犯係構成要件相同之罪，顯係基於概括犯意反
    覆為之，為連續犯，應依刑法第五十六條之規定論以一罪，並加重其刑。至起訴
    意旨固僅敘及被告犯罪事實欄(一)施用第一級毒品海洛因之犯行，惟被告其餘施用
    海洛因之犯行，與前開已起訴並經論罪部分，具有連續犯之裁判上一罪關係，業
    如前述，本院自得併予審究。審酌被告之素行、生活狀況、施用毒品之時間、手
    段、動機、犯後尚能坦承犯行等一切情狀，就其所犯之罪，量處如主文所示之刑
    ，以示懲儆。
三、扣案之第一級毒品海洛因二包（共淨重零點二五公克），係查獲之毒品，且為預
    備供被告施用之物，業經被告自承在卷（見本院九十三年十月二十二日審判筆錄
    ），應不問屬於犯人與否，均依毒品危害防制條例第十八條第一項前段之規定沒
    收銷燬之。海洛因包裝袋二只，係用以包裝上開毒品，以利攜帶，並防止毒品裸
    露、潮濕，為被告所有供犯本罪所用之物；另扣案之注射針筒二支，亦屬被告所
    有供施打海洛因之物，業據被告於警詢時供述明確（見九十三年度毒偵字第一三
    ０二號偵查卷第六頁），並於扣押物品目錄表上簽名捺印表示為其所有，爰均依
    刑法第三十八條第一項第二款、第三項之規定諭知沒收。
四、末按「除被告所犯為死刑、無期徒刑、最輕本刑為三年以上有期徒刑之罪或高等
    法院管轄第一審案件者外，於前條第一項程序進行中，被告先就被訴事實為有罪
    之陳述時，審判長得告知被告簡式審判程序之旨，並聽取當事人、代理人、辯護
    人及輔佐人之意見後，裁定進行簡式審判程序。」刑事訴訟法第二百七十三條之
    一第一項定有明文。查本件被告所犯毒品危害防制條例第十條第一項之施用第一
    級毒品罪，其法定刑為六月以上五年以下有期徒刑之罪，非最輕本刑為三年以上
    有期徒刑之罪，且被告於本院九十三年十月二十二日審判程序進行中，復就被訴
    之事實為有罪之陳述，經告知被告簡式審判程序之旨，被告及公訴人對於本件改
    依簡式審判程序審理亦分別表示同意及無意見，是本院即依前揭刑事訴訟法規定
    ，裁定本件進行簡式審判程序，末此敘明。
據上論斷，應依刑事訴訟法第四百五十二條、第二百七十三條之一第一項、第二百九
十九條第一項前段，毒品危害防制條例第十條第一項、第十八條第一項前段，刑法第
十一條、第五十六條、第三十八條第一項第二款、第三項，判決如主文。
本案經檢察官楊仲農到庭執行職務。
中　　　華　　　民　　　國　　　九十三　　　年　 　十一 　 月 　　五   　日
                                     臺灣板橋地方法院刑事第七庭
                                         審判長法  官  陳恒寬
                                               法  官  許必奇
                                               法  官  吳佳穎
右正本證明與原本無異。
如不服本判決，應於判決送達後十日內，向本院提出上訴狀。
                                               書記官  呂妍旻
中　　　華　　　民　　　國　　　九十三　　　年　 　十一 　 月 　　五   　日
附錄本案論罪科刑法條全文
毒品危害防制條例第十條
施用第一級毒品者，處六月以上五年以下有期徒刑。
施用第二級毒品者，處三年以下有期徒刑。
